【裁判字號】    99,上訴,497
【裁判日期】    990331
【裁判案由】    毒品危害防制條例
【裁判全文】
臺灣高等法院臺中分院刑事判決         99年度上訴字第497號
上  訴  人
即  被  告  甲○○
上列上訴人因毒品危害防制條例案件，不服臺灣臺中地方法院98
年度訴字第4212號中華民國98年12月31日第一審判決（起訴案號
：臺灣臺中地方法院檢察署98年度毒偵字第4334號），提起上訴
，本院判決如下：
    主    文
上訴駁回。
    犯罪事實
一、甲○○前因施用毒品案件，經台灣台中地方法院以88年度毒
    聲字第4460號裁定送觀察、勒戒後，認無繼續施用毒品之傾
    向，於民國88年8月7日執行完畢釋放。再因施用毒品案件，
    經台灣台中地方法院以89年度毒聲字第4884號裁定送觀察勒
    戒後，認有繼續施用毒品傾向，經台灣台中地方法院以89年
    度毒聲字第5333號裁定強制戒治，並經檢察官提起公訴，經
    台灣台中地方法院以89年訴字第2284號判處有期徒刑1年確
    定。嗣又因施用毒品案件，經台灣台中地方法院以90年度訴
    字第1686號判處有期徒刑1年、5月，並定其應執行刑為有期
    徒刑1年4月確定，接續其上開有期徒刑1年之執行，於92 年
    12月10日執行完畢。嗣於93年間，再因施用毒品案件，經台
    灣台中地方法院判處有期徒刑10月確定，接續其另竊盜、詐
    欺案件有期徒刑之執行，於94年12月20日縮短刑期執行完畢
    。復於95年間，因施用毒品案件，經本院以96年度上訴字第
    1623號判處有期徒刑10月確定，再於96年間，因施用毒品案
    件，經台灣台中地方法院判處有期徒刑5月確定，嗣經減刑
    並合併定應執行有期徒刑9月確定，於97年8月27日（原審判
    決誤載為97年8月28日）執行完畢。詎其仍不知悔改，復基
    於施用第一級毒品海洛因之犯意，於98年9月17日某時許，
    在臺中市○區○○路與旱溪東路口旁之加油站廁所內，以將
    海洛因摻水稀釋後以針筒注射之方式，施用海洛因1次。嗣
    因竊盜案件遭通緝，旋於97年9月21日下午9時40分許，在臺
    中縣太平市○○路○段384號前為警緝獲，員警緝獲後發見其
    手臂有注射痕跡且有上開施用毒品之紀錄，乃取得其同意採
    尿送驗後查獲。
二、案經台中市警察局第二分局報請台灣台中地方法院檢察署檢
    察官偵查起訴。
   理  由
一、上開事實業據被告甲○○於偵訊及原審、本院均坦承不諱，
    被告經員警採驗尿液之結果，其尿液呈可待因、嗎啡陽性反
    應，並有中山醫學大學附設醫院檢驗科藥物檢測中心尿液檢
    驗報告及台中市警察局第二分局委託鑑驗代號與真實姓名對
    照表各一紙附卷可憑。被告前因施用毒品案件，經台灣台中
    地方法院以88年度毒聲字第4460號裁定送觀察、勒戒後，認
    無繼續施用毒品之傾向，於民國88年8月7日執行完畢釋放。
    再因施用毒品案件，經台灣台中地方法院以89年度毒聲字第
    4884號裁定送觀察勒戒後，認有繼續施用毒品傾向，經台灣
    台中地方法院以89年度毒聲字第5333號裁定強制戒治，並經
    檢察官提起公訴，經台灣台中地方法院以89年訴字第2284號
    判處有期徒刑1年確定。嗣又因施用毒品案件，經台灣台中
    地方法院以90年度訴字第1686號判處有期徒刑1年、5月，並
    定其應執行刑為有期徒刑1年4月確定，接續其上開有期徒刑
    1年之執行，於92年12月10日執行完畢。嗣於93年間，再因
    施用毒品案件，經台灣台中地方法院判處有期徒刑10月確定
    ，接續其另竊盜、詐欺案件有期徒刑之執行，於94年12月20
    日縮短刑期執行完畢。復於95年間，因施用毒品案件，經本
    院以96年度上訴字第1623號判處有期徒刑10月確定，再於96
    年間，因施用毒品案件，經台灣台中地方法院判處有期徒刑
    5月確定，嗣經減刑並合併定應執行有期徒刑9月確定，於97
    年8月27日執行完畢，被告經送觀察、勒戒及強制戒治執行
    完畢後5年內再犯施用毒品罪經判刑確定，亦有臺灣臺中地
    方法院檢察署刑案資料查註紀錄表、臺灣高等法院被告全國
    前案紀錄表各1份在卷可憑，本案事證明確，堪認被告自白
    與事實相符，依法應予論科。
二、復查本案被告於98年9月21日在台中縣太平市○○路○段384
    號為警緝獲後，經警發現其手臂有注射痕跡因而懷疑其於近
    期內有施用毒品，乃詢問被告，被告並未自白本件犯罪行為
    ，而僅供稱伊於98年6月22日有施用第一級毒品海洛因1次，
    業據本案緝獲被告之員警即證人丙○○到庭結證明確（見本
    院卷第36頁背面、27頁正面），核與被告警訊筆錄記載之內
    容相符，被告並未主動供出其於97年9月17日有施用毒品犯
    行，核與刑法第62條前段之自首要件不合。
三、核被告所為，係犯毒品危害防制條例第10條第1項之施用第
    一級毒品罪。被告為供施用而持有第一級毒品，其持有之低
    度行為，已為施用之高度行為所吸收，不另論罪。查被告曾
    因施用毒品案件，經台灣台中地方法院以89年度毒聲字第
    4884號裁定送觀察勒戒後，認有繼續施用毒品傾向，經台灣
    台中地方法院以89年度毒聲字第5333號裁定強制戒治，並經
    檢察官提起公訴，經台灣台中地方法院以89年訴字第2284號
    判處有期徒刑1年確定。嗣又因施用毒品案件，經台灣台中
    地方法院以90年度訴字第1686號判處有期徒刑1年、5 月，
    並定其應執行刑為有期徒刑1年4月確定，接續其上開有期徒
    刑1年之執行，於92年12月10日執行完畢。嗣於93年間，再
    因施用毒品案件，經台灣台中地方法院判處有期徒刑10 月
    確定，接續其另竊盜、詐欺案件有期徒刑之執行，於94年12
    月20日縮短刑期執行完畢。復於95年間，因施用毒品案件，
    經本院以96年度上訴字第1623號判處有期徒刑10月確定，再
    於96年間，因施用毒品案件，經台灣台中地方法院判處有期
    徒刑5月確定，嗣經減刑並合併定應執行有期徒刑9月確定，
    於97年8月27日執行完畢，有臺灣高等法院被告前案紀錄表1
    份在卷可參。其受徒刑執行完畢後，5年以內，故意再犯本
    件有期徒刑以上之罪，為累犯，應依刑法第47條第1項之規
    定加重其刑。
四、原審法院因認被告之罪證明確，適用毒品危害防制條例第10
    條第1項，刑法第11條前段、第47條第1項之規定，並審酌被
    告為累犯等一切情狀，量處有期徒刑1年，以示懲儆。核其
    認事用法均無違誤，量刑亦屬妥適，應予維持。被告上訴意
    旨以本案符合自首之要件，應予減刑云云，為無理由，應予
    以駁回。
五、據上論斷，應依刑事訴訟法第368條，判決如主文。
本案經檢察官乙○○到庭執行職務。
中    華    民    國    99    年    3    月    31     日
            刑事第六庭    審判長法  官  李  文  雄
                                法  官  林  靜  芬
                                法  官  陳  如  玲
以上正本證明與原本無異。
如不服本判決應於收受送達後10日內向本院提出上訴書狀，其未
敘述上訴理由者，並得於提起上訴後10日內向本院補提理由書（
均須按他造當事人之人數附繕本）「切勿逕送上級法院」。
                                書記官  陳  信  和
中    華    民    國    99    年    4    月     1     日

司法院資訊處製作；財團法人民間司法改革基金會備份。
